臺灣桃園地方法院刑事判決
111年度訴字第1562號
公  訴  人  臺灣桃園地方檢察署檢察官
被      告  李小娟


上列被告因家暴傷害案件，經檢察官聲請簡易判決處刑（111年
度偵字第15880號），本院認不宜以簡易判決處刑（原案號：111
年度桃簡字第2107號），改依通常程序審理並判決如下：
    主  文
本件公訴不受理。
    理  由
一、公訴意旨詳如附件聲請簡易判決處刑書所載。
二、按告訴乃論之罪，告訴人於第一審辯論終結前得撤回其告訴
    ；告訴經撤回者，法院應諭知不受理之判決；檢察官聲請以
    簡易判決處刑之案件，經法院認為有第451條之1第4項但書
    之情形者，應適用通常程序審判之；法院於審理後，認應為
    不受理判決之諭知者，不適用簡易程序，刑事訴訟法第238
    條第1項、第303條第3款、第452條、第451條之1第4項但書
    第3款分別定有明文。次按刑法第277條第1項之罪，須告訴
    乃論，刑法第287條前段亦有明定。
三、查被告李小娟因涉犯刑法第277條第1項傷害罪，經檢察官聲
    請簡易判決處刑，嗣被告之夫即告訴人吳鎰全於民國111年1
    1月18日無條件具狀撤回告訴等情，有刑事撤回告訴狀、本
    院電話查詢紀錄表可證（桃簡卷27-29頁），是本案依刑事
    訴訟法第303條第3款規定應為不受理判決，爰由本院依同法
    第452條、第451條之1第4項但書第3款規定，改用通常程序
    審理，並依同法第307條規定，不經言詞辯論逕為不受理判
    決。
四、依刑事訴訟法第452條、第303條第3款、第307條，判決如主
    文。
本案經檢察官袁維琪聲請簡易判決處刑。

中　　華　　民　　國　　111 　年　　11　　月　　30　　日

                  刑事第八庭  審判長法  官  許雅婷
　　　　　　　　　
　　　　　　　　　                  法  官  郭書綺
　　　　　　　　　
　　　　　　　　　                  法  官  葉作航
　　　　　　　　　　　　　　　　　　
以上正本證明與原本無異。
如不服本判決應於收受判決後20日內向本院提出上訴書狀，並應
敘述具體理由。其未敘述上訴理由者，應於上訴期間屆滿後20日
內向本院補提理由書(均須按他造當事人之人數附繕本)「切勿逕
送上級法院」。 

　　　　　　　　　　　　　　　書記官　林希潔
　　　　　　　　　　　　　　　
中　　華　　民　　國　　111 　年　　12　　月　　1 　　日

附件：聲請簡易判決處刑書
　　　
臺灣桃園地方檢察署檢察官聲請簡易判決處刑書
                                    111年度偵字第15880號
　　被　　　告　李小娟　女　43歲（民國00年0月0日生）
　　　　　　　　　　　　住桃園市○○區○○路000巷00弄00 
                          號6樓
　　　　　　　　　　　　國民身分證統一編號：Z000000000號
上列被告因家庭暴力罪之傷害案件，業經偵查終結，認為宜以簡
易判決處刑，茲將犯罪事實及證據並所犯法條分敘如下：
　　　　犯罪事實
一、李小娟與吳鎰全為夫妻關係，2人間具有家庭暴力防治法第3條第1款所定之家庭成員關係。於民國111年2月5日6時21分許，在桃園市○○區○○街00巷0號1樓，雙方因感情問題發生爭執，李小娟竟基於傷害他人身體之犯意，徒手毆打吳鎰全身體，並持玻璃杯及香水瓶朝吳鎰全丟擲，造成吳鎰全受有胸部及肩膀挫擦傷瘀青等傷害。
二、案經吳鎰全訴由桃園市政府警察局桃園分局報告偵辨。
　　　　證據並所犯法條
一、被告李小娟經傳喚未到庭說明，然其於警詢時坦承徒手毆打
    、用腳踹告訴人身體，並持桌上之物品扔擲地面等情，核與
    告訴人吳鎰全指述情節相符，並有現場監視器錄影畫面截圖
    照片、告訴人傷勢照片2張在卷可稽，是被告犯嫌應堪認定
    。
二、核被告李小娟所為，係犯刑法第277條第1項之傷害罪嫌。
三、依刑事訴訟法第451條第1項聲請逕以簡易判決處刑。
　　此　致
臺灣桃園地方法院
中　　華　　民　　國　　111 　年　　 8　　月　　25　　日
                              檢  察  官  袁 維 琪
本件證明與原本無異　　　　　　　　　　　　　　　　　　　
中　　華　　民　　國　  111　 年     9  　月　　 7　　日
                              書  記  官  梁 芸 婕 
附記事項：
本件係依刑事訴訟法簡易程序辦理，法院簡易庭得不傳喚被告、
輔佐人、告訴人、告發人等出庭即以簡易判決處刑；被告、被害
人、告訴人等對告訴乃論案件如已達成民事和解而要撤回告訴或
對非告訴乃論案件認有受傳喚到庭陳述意見之必要時，請即另以
書狀向簡易法庭陳述或請求傳訊。
參考法條：
中華民國刑法第277條第1項
傷害人之身體或健康者，處 5 年以下有期徒刑、拘役或 50 萬
元以下罰金。
犯前項之罪，因而致人於死者，處無期徒刑或 7 年以上有期徒
刑；致重傷者，處 3 年以上 10 年以下有期徒刑。